# 请教集团自有的商旅服务公司如何全额确认机票收入事项

提问人：ally2000 时间：2020-02-26 13:01:06
请教：集团自有的商旅公司如何全额确认收入及税款抵扣事项
我公司为集团下属的商旅公司，主要为整个集团公司员工提供集票务代理、差旅服务、酒店预订、会议旅游、接待服务等商旅全流程服务；集团授权我公司与航空公司、酒店洽谈大客户协议价格及三方协议，为集团客户获取一定的价格优惠并承担相应的责任；同时，由公司先行为关联公司垫付，直接支付给航空公司机票费用，再由关联公司按照结算周期支付相应的机票费用给公司，公司承担了一定的资金压力和风险；自行研发并提供商旅业务系统、结算系统、会员系统，商旅大数据分析及商旅报告等，并持续优化和升级系统，满足客户的需求；直接负责处理客户对航司酒店的退改、咨询及投诉等各类事宜。
具体请教以下问题：
1 、我公司从哪些方面改进，能按照票款和服务费全额确认收入；
2 、我公司可否增加运输服务类，按照无车承运开具9%的增值税发票

回答人：chenyiwei
这种情况下仍应按净额法核算，仅确认代理费收入。因为你公司在向客户提供机票之前，并不掌握对其所对应的运输服务的控制权。
一般情况下，只有两种情况才能采用总额法核算：
1 、参考新收入准则应用指南中的例题 48 ，“【例 48 】甲公司是一家旅行社，从航空公司购买了一定数量的折扣机票，并对外销售。甲公司向旅客销售机票时，可自行决定机票的价格，未售出的机票不能退还给航空公司。本例中，甲公司向客户提供的特定商品为机票，该机票代表了客户可以乘坐某特定航班（即享受航空公司提供的飞行服务）的权利。甲公司在确定特定客户之前已经预先从航空公司购买了机票，因此，该权利在转让给客户之前已经存在。甲公司从航空公司购入机票之后，可以自行决定该机票的用途，即是否用于对外销售，以何等价格以及向哪些客户销售等，甲公司有能力主导该机票的使用并且能够获得其几乎全部的经济利益。因此，甲公司在将机票销售给客户之前，能够控制该机票，甲公司在向旅客销售机票的交易中的身份是主要责任人。”
2 、你公司不直接对外销售上述已购入的机票，而是将其与自身旅游产品结合，作为一个打包的旅行产品对外出售，你公司就该旅游产品整体对客户承担首要义务人的责任。